hu: Ujjnyílások kialakítása: Kétkezes / átalakítható; Balkezes; Jobbkezes; Egyéb
ro-RO: Configurația orificiilor pentru degete: Ambidextru/convertibil; Pentru stângaci; Pentru dreptaci; Altele
it: Configurazione del foro per le dita: Ambidestro/convertibile; Mancino; Destrimano; Altro
zh-CN: 指孔配置: 左右手通用/可转换; 左手专用; 右手专用; 其他
hr-HR: Konfiguracija otvora za prste: Za obje ruke / konvertibilno; Za ljevake; Za dešnjake; Ostalo
el: Διαμόρφωση οπής δακτύλου: Για αμφιδέξιους/μετατρέψιμη; Για αριστερόχειρες; Για δεξιόχειρες; Άλλο
da: Konfiguration af fingerhul: Til både højre og venstre hånd/konvertibel; Venstrehåndet; Højrehåndet; Andet
ru: Конфигурация отверстий под пальцы: Универсальная/трансформер; Для левшей; Для правшей; Другое
ko: 핑거 홀 구성: 양손잡이용/전환형; 왼손잡이용; 오른손잡이용; 기타
pl: Konfiguracja otworów na palce: Oburęczne / odwracalne; Dla leworęcznych; Dla praworęcznych; Inne
th: รูปทรงรูนิ้ว: ใช้ได้ทั้งสองมือ/ปรับเปลี่ยนได้; ถนัดซ้าย; ถนัดขวา; อื่นๆ
tr: Parmak deliği düzeni: İki elle kullanılabilen/dönüştürülebilir; Solak; Sağlak; Diğer
pt-PT: Configuração dos orifícios para os dedos: Ambidestro/conversível; Esquerdino; Destro; Outro
zh-TW: 指孔配置: 雙手通用 / 可變換; 左手用; 右手用; 其他
cs: Uspořádání otvorů pro prsty: Obouruční/přeměnitelné; Pro leváky; Pro praváky; Jiné
sk-SK: Konfigurácia otvorov na prsty: Obojstranné/konvertibilné; Pre ľavákov; Pre pravákov; Iné
en: Finger hole configuration: Ambidextrous/convertible; Left-handed; Right-handed; Other
lt-LT: Pirštų angų konfigūracija: Tinka abiem rankoms / keičiama; Kairei rankai; Dešinei rankai; Kita
nb: Fingerhullkonfigurasjon: Begge hender / konverterbar; Venstrehendt; Høyrehendt; Annet
vi: Cấu hình lỗ bấm ngón tay: Dùng được cả hai tay/có thể chuyển đổi; Thuận tay trái; Thuận tay phải; Khác
fr: Disposition des trous pour les doigts: Ambidextre/convertible; Gaucher; Droitier; Autre
pt-BR: Configuração dos orifícios para os dedos: Ambidestro/conversível; Canhoto; Destro; Outros
bg-BG: Конфигурация на отворите за пръсти: За двете ръце/трансформиращ се; За лява ръка; За дясна ръка; Други
nl: Vingergatenconfiguratie: Tweehandig/omkeerbaar; Linkshandig; Rechtshandig; Overige
fi: Sormireikien konfiguraatio: Molempikätinen/muunnettava; Vasenkätinen; Oikeakätinen; Muu
sv: Fingerhålskonfiguration: Tvåhänt/konverterbar; Vänsterhänt; Högerhänt; Övrigt
ja: フィンガーホール構造: 左右兼用/コンバーチブル; 左利き用; 右利き用; その他
sl-SI: Konfiguracija luknjic za prste: Obojeročno/spremenljivo; Za levičarje; Za desničarje; Drugo
es: Configuración de orificio para los dedos: Ambidiestro/convertible; Para zurdos; Para diestros; Otro
de: Fingerlochkonfiguration: Beidhändig/umwandelbar; Für Linkshänder; Für Rechtshänder; Sonstige